Inventaris van het archief van het Ministerie van Onderwijs, Kunsten en Wetenschappen: Directie Algemeen Voortgezet en Voorbereidend Wetenschappelijk Onderwijs en voorgangers, (1874) 1918-1975
Nationaal Archief, Den Haag
- Stukken betreffende bijzondere onderwerpen, 2
  - TAAKUITVOERING, 2.1
    - Commissies en stichtingen, 2.1.2
      - Verslagen van de vergaderingen van de commissie leerplan Nederlands, 1941; 73; 1 omslag
      - Stukken betreffende de commissie particulier handelsonderwijs, 1943-1949; 74-79; 6 omslagen
        - Correspondentie. 1946-1949, 74
        - Instelling en benoeming van leden. 1945-1947, 75
        - Notulen van de subcommissie A. 1943-1944, 76
        - Notulen van de subcommissie B. 1943-1944, 77
        - Notulen. 1946-1948, 78
        - Ontwerp Handelscursuswet, (1948), 79
      - Stukken betreffende de commissie van advies en overleg ter voorbereiding van de herziening van het Bezoldigingsbesluit Burgerlijke Rijksambtenaren, voorzover dit op de bezoldiging van het onderwijzend personeel van het v.h.m.o. betrekking heeft, 1946-1950; 80-81; 2 omslagen
        - Instelling, benoeming en ontslag van leden. 1946-1950, 80
        - Notulen. 1947, 81
      - Verslagen van de vergaderingen van de adviescommissie inzake vrijstelling van militaire dienstplicht voor leraren, 1947-1949; 82; 1 omslag
      - Stukken betreffende samenstelling van diverse commissies van beroep, 1947-1950; 83; 1 omslag
      - Rapport van de Commissie voor Hoger Onderwijs-wetgeving, 1949; 84; 1 omslag
      - Stukken betreffende de Gemengde Technische Commissie ter uitvoering van het Nederlands-Belgisch Cultureel Akkoord, 1949-1970; 85; 1 pak
      - Stukken betreffende de Commissie voor Interacademiaal Overleg inzake de akten Handelswetenschappen A en B, 1950-1955; 86; 1 omslag
      - Stukken betreffende de Commissie Vervolgklasse Handelsavondscholen, 1954-1955; 87; 1 omslag
      - Stukken betreffende de Commissie Economisch-administratief Onderwijs, 1954-1957; 88; 1 omslag
      - Stukken betreffende de Commissie Voorbereidend Hoger en Middelbaar Onderwijs, 1954-1959; 89; 1 pak
      - Stukken betreffende de Gemengde Technische Commissie ter uitvoering van het Nederlands-Frans Cultureel Akkoord, 1954-1961; 90; 1 omslag
      - Rapport van de staatscommissie middenstandsonderwijs, ingesteld bij gemeenschappelijke beschikking van de staatssecretarissen van Onderwijs, Kunsten en Wetenschappen en van Economische Zaken van 2 maart 1954, 1955; 91; 1 omslag
      - Stukken betreffende de commissie onderzoek, doelstelling en organisatie examen Staatspraktijkdiploma voor Bedrijfsadministratie, 1956-1963; 92; 1 pak
      - Stukken betreffende de Commissie Geregeld Contact tussen het Ministerie en de besturen der drie bonden voor het bijzonder voortgezet hoger en middelbaar onderwijs, 1956-1972; 93; 1 pak
      - Stukken betreffende de Commissie Schoolgrootte Voorbereidend Hoger en Middelbaar Onderwijs, 1960-1964; 94; 1 pak
      - Stukken betreffende de Commissie Vijfdaagse Schoolweek, 1961-1968; 95; 1 pak
      - Stukken betreffende de commissies voor de modernisering van leerplannen, 1961-1974; 96-99; 2 pakken en 2 omslagen
        - Maatschappijleer, 96; 1 omslag
        - Moderne Vreemde Talen, 97; 1 omslag
        - Natuurkunde, 98
        - Wiskunde, 99
      - Stukken betreffende de Werkgroep Middelbare Schoolopleiding, 1969-1970; 100; 1 omslag
    - Organisatie en inrichting van het onderwijs, 2.1.3
      - ALGEMEEN, 2.1.3.1
        - Stukken betreffende wijziging van de subsidievoorwaarden, het eindexamenreglement, de erkenningsvoorwaarden, het leerplan en de leidraad voor de bezoldiging bij het handelsonderwijs, (1935); 101; 1 omslag
        - Stukken betreffende totstandkoming van de wijzigingen en de aanvullingen van het reglement voor de r.h.b.s.-en, 1920-1949; 102; 1 pak
        - Nota van de inspecteur voor het middelbaar onderwijs, belast met het toezicht op de handelsscholen, betreffende de verhouding tussen het middelbaar onderwijs en het handelsonderwijs, 1922; 103; 1 omslag
        - Stukken betreffende totstandkoming van de beschikkingen inzake de vaststelling, wijziging en aanvulling van de voorwaarden voor de erkenning van de handelsscholen, 1924-1942; 104; 1 pak
        - Stukken betreffende de organisatie van het internationaal congres voor handelsonderwijs te Amsterdam, 1927-1930; 105; 1 omslag
        - Stukken betreffende totstandkoming van besluiten tot wijziging en aanvulling van de Koninklijke besluiten inzake klassensplitsing, 1930-1941; 106; 1 pak
        - Stukken betreffende het verlenen van medewerking bij de totstandkoming van het KB van 2 maart 1938, Stbl.nr. 15, tot ondertekening van de Verklaring Genêve van 2 oktober 1937 betreffende herziening van de schoolboeken voor het geschiedenisonderwijs, 1936-1938; 107; 1 omslag
        - Stukken betreffende behandeling van aangelegenheden met betrekking tot vakken van onderwijs, 1949-1967; 108; 1 pak
        - Stukken betreffende vergaderingen met directeuren en rectoren van rijksscholen, 1953-1973; 109-111; 3 pakken
          - 1953-1966, 109
          - 1967-1969, 110
          - 1970-1973, 111
        - Stukken betreffende verwerking van gegevens van een enquête betreffende handelsavondscholieren, 1954-1955; 112; 1 omslag
        - Stukken betreffende de overdracht van de r.h.b.s. en de m.m.s. te Velsen aan de gemeente, 1964-1966; 113; 1 omslag
        - Stukken betreffende de overdracht van de r.h.b.s. en de daaraan verbonden m.m.s. te Assen aan de gemeente en het omzetten van deze beide scholen tezamen met het gemeentelijk gymnasium in een gemeentelijk lyceum, 1966-1971; 114; 1 omslag
        - Stukken betreffende behandeling van vragen van diverse scholen naar aanleiding van publicaties in de W.V.O.-post, 1967-1968; 115; 1 omslag
        - Stukken betreffende behandeling van diverse aangelegenheden met betrekking tot de oprichting van scholengemeenschappen, 1967-1974; 116; 1 pak
        - Stukken betreffende behandeling van verzoeken van i.v.o.-scholen om toepassing van artikel 25 en 29 lid 7 van de W.V.O, 1968-1974; 117; 3 pakken
        - Stukken betreffende totstandkoming van een regeling van school- en vakantiedagen voor het voortgezet onderwijs, 1968-1975; 118; 1 omslag
        - Stukken betreffende de bezwaren van diverse scholen tegen de wijze van uitvoering van de Mammoetwet, 1969; 119; 1 omslag
      - TOELATING LEERLINGEN, 2.1.3.2
        - Stukken betreffende totstandkoming van de Koninklijke besluiten tot vaststelling en aanvulling van de eisen voor toelating tot de openbare en bijzondere hogereburgerscholen met vijfjarige cursus, 1918-1939; 120; 1 pak
        - Correspondentie met het ministerie van Financiën over beperking van het aantal leerlingen om bezuinigingsredenen, 1936-1937; 121; 1 omslag
        - Stukken betreffende het onderzoek naar de vermoedelijke bestemming van leerlingen van het zesde leerjaar van de scholen voor gewoon lager onderwijs met betrekking tot het n.o. en het v.h.m.o., 1947-1948; 122; 1 omslag
        - Stukken betreffende totstandkoming, wijziging en toepassing van eisen voor toelating van leerlingen tot diverse opleidingen, 1948-1967; 123; 1 pak
        - Stukken betreffende het onderzoek voor toelating tot v.h.m.o.-scholen, 1953-1967; 124; 1 pak
      - SCHOOLGELD, 2.1.3.3
        - Stukken betreffende schorsing van het raadsbesluit van de gemeente Hardinxveld inzake het verhalen van de bijdragen ingevolge artikel 8 H.O.-wet en artikel 36 M.O.-wet op de ouders, 1924-1925; 125; 1 omslag
        - Stukken betreffende totstandkoming van het wetsontwerp tot heffing van schoolgeld voor het middelbaar en voorbereidend hoger onderwijs, alsmede het wetsontwerp om voor het hoger en middelbaar onderwijs over het cursusjaar 1944/1945 geen schoolgeld te heffen, 1945-1949; 126; 1 omslag
        - Stukken betreffende behandeling van diverse aangelegenheden met betrekking tot schoolgelden, 1948-1965; 127; 1 omslag
        - Stukken betreffende totstandkoming van de regeling inzake de heffing en invordering van schoolgeld aan openbare dagscholen voor het v.h.m.o., 1950-1951; 128; 1 omslag
        - Stukken betreffende totstandkoming en uitvoering van de beschikking houdende regelen omtrent de heffing en invordering van schoolgeld aan de rijksscholen, 1951-1954; 129; 1 omslag
        - Stukken betreffende heffing van schoolgelden voor in Nederland schoolgaande kinderen van niet in Nederland verblijvende ouders, 1954-1957; 130; 1 omslag
      - OPLEIDINGEN, 2.1.3.4
        - Algemeen, 2.1.3.4.1
          - Stukken betreffende de reorganisatie van de Hogere Handelsschool te Zaandam naar aanleiding van de schorsing van het besluit van de gemeenteraad tot opheffing van de school, 1919-1920; 131; 1 omslag
          - Stukken betreffende de overname van gemeentelijke hogereburgerscholen en de stichting van rijks hogereburgerscholen, 1919-1921; 132; 1 omslag
          - Stukken betreffende totstandkoming van ministeriële beschikkingen inzake erkenning van een aantal openbare en bijzondere handelsscholen, 1919-1930; 133; 1 pak
          - Stukken betreffende de taakverdeling tussen de afdelingen middelbaar onderwijs en nijverheids- en handelsonderwijs, 1920-1922; 134; 1 omslag
          - Stukken betreffende goedkeuring van het reglement van de handelsavondschool De Hanze te Zevenbergen, 1922; 135; 1 omslag
          - Stukken betreffende aanwijzing van Tijnstra's Scholen als bijzondere h.b.s. volgens artikel 45 van de M.O.-wet, 1931-1934; 136; 1 omslag
          - Stukken betreffende totstandkoming van de beschikkingen inzake vaststelling en wijziging van de voorwaarden voor erkenning van middelbare meisjesscholen, 1934-1948; 137; 1 pak
          - Stukken betreffende totstandkoming van diverse Koninklijke besluiten tot wijziging en aanvulling van het KB van 27 december 1934, Stbl.nr. 678, betreffende de M.O.-wet met de artikelen van dit besluit, 1935-1938; 138; 1 omslag
          - Stukken betreffende de tijdelijke sluiting van het gymnasium en de h.b.s. te Maastricht op last van de Duitse bezetting, 1940-1941; 139; 1 omslag
          - Stukken betreffende totstandkoming van een ontwerp-regeling ter verbetering van de lerarenopleiding, 1941; 140; 1 omslag
          - Stukken betreffende de aanschaf van de boeken 'Mein Kampf' van Hitler en 'Vom Kaiserhof zur Reichskanzlei' van Goebbels voor de bibliotheek en ter bestudering in de vijfde klas van de gemeentelijke h.b.s. te Utrecht, 1941-1942; 141; 1 omslag
          - Stukken betreffende bemiddeling bij de verordening tot onderbrenging van de Deutsche Schule bij het rooms-katholieke lyceum voor meisjes te Amsterdam, 1941-1944; 142; 1 omslag
          - Notulen van de bestuursvergaderingen van het Prinses Beatrix Lyceum te Glion (Zwitserland), 1946-1947; 143; 1 omslag
          - Stukken betreffende het veranderen van de naam van de r.h.b.s. te Hoorn in Westfries Lyceum, 1948; 144; 1 omslag
          - Stukken betreffende oprichting van h.a.v.o.-scholen als experiment, 1963-1964; 145; 1 omslag
          - Stukken betreffende het projekt 'Universiteitslyceum' te Breukelen, 1970-1971; 146; 1 omslag
        - Oprichting en inrichting, 2.1.3.4.2
          - Stukken betreffende totstandkoming van Koninklijke besluiten tot vaststelling van leerplannen voor gymnasia, 1917-1921; 147; 1 pak
          - Stukken betreffende oprichting van een rijksinstituut voor de lichamelijke opvoeding op voordracht van het Nederlands Olympisch Comité, 1918-1923; 148; 1 omslag
          - Stukken betreffende totstandkoming van Koninklijke besluiten inzake ontheffing van de verplichting tot oprichting van openbare gymnasia voor diverse gemeenten, 1918-1947; 149-166; 18 omslagen
            - Almelo (KB van 15 november 1927, no. 64). 1926-1927, 149
            - Bergen op Zoom (KB van 1 september 1927, no. 116). 1927, 150
            - Den Helder (KB van 7 november 1932, no. 41). 1921-1936, 151
            - Ede (KB van 6 augustus 1931, no. 25). 1926-1931, 152
            - Eindhoven (KB van 27 mei 1927, no. 45). 1921-1927, 153
            - Emmen (KB van 15 juli 1919, no. 40). 1919, 154
            - Emmen, Vlaardingen, Venlo, Helmond, Rossendaal, Lonneker, Velsen, Haarlemmermeer, Rheden, Kerkrade en Heerlen (KB van 24 december 1926, no. 20). 1926-1927, 155
            - Enschede (KB van 12 september 1919, no. 81). 1919-1920, 156
            - Haarlemmermeer (besluit van de secretaris-generaal van O.K.W. van 1 augustus 1944. 1931-1944, 157
            - Heerlen (KB van 27 juni 1945, no. 14). 1936-1945, 158
            - Helmond (KB van 4 februari 1939, no. 20). 1933-1939, 159
            - Hoogeveen (KB van 5 september 1947, no. 63. 1947, 160
            - Kerkrade (KB van 12 mei 1932, no. 70). 1932, 161
            - Lonneker (KB van 2 november 1932, no. 34). 1932, 162
            - Tilburg (diverse Koninklijke besluiten). 1922-1947, 163
            - Vlaardingen (besluit van de secretaris-generaal van O.W.K. van 23 mei 1944, no. 98). 1932-1944, 164
            - Vlissingen (KB 15 april 1936, no. 25). 1918-1936, 165
            - Zeist (besluit van de secretaris-generaal van O.W.K. van 8 juni 1949, no. 75). 1931-1946, 166
          - Stukken betreffende totstandkoming van het KB van 16 juni 1920, Stbl.nr. 299, tot vaststelling van een algemeen leerplan voor de hogereburgerscholen met vijfjarige cursus, 1919-1920; 167; 1 omslag
          - Stukken betreffende het onderwijs in de kennis van de Nederlandse koloniën op gymnasia, middelbare scholen en opleidingen tot onderwijzer, 1919-1929; 168; 1 omslag
          - Stukken betreffende beantwoording van vragen van het Tweede Kamerlid, dhr. Ketelaar, naar aanleiding van de beperking van het aantal vrije namiddagen voor de gymnasia door invoering van de nieuwe lesentabel, 1920; 169; 1 omslag
          - Stukken betreffende stichting van r.h.b.s.-en te Harlingen en Vlissingen, 1920; 170; 1 omslag
          - Stukken betreffende de geleidelijke omvorming van het Stedelijk Gymnasium en de Gemeente H.B.School te Kampen tot een lyceum, 1921-1922; 171; 1 omslag
          - Stukken betreffende totstandkoming van het ontwerp voor het Koninklijk besluit tot wijziging en aanvulling van het KB van 26 augustus 1921, Stbl.nr. 1031, met betrekking tot het onderwijs in de lichamelijke opvoeding aan gymnasia, 1921-1923; 172; 1 omslag
          - Stukken betreffende totstandkoming van het KB van 13 november 1923 tot wijziging en aanvulling van het KB van 15 maart 1923, Stbl.nr. 75, met betrekking tot het minimum aantal lessen bij het middelbaar onderwijs, 173; 1 omslag
          - Stukken betreffende de overeenkomst tussen de staat en de gemeente Meppel inzake oprichting van een literair-economische afdeling aan de r.h.b.s. te Meppel, 1924-1937; 174; 1 omslag
          - Stukken betreffende totstandkoming van het KB van 3 mei 1928, Stbl.nr. 141, inzake vaststelling van de minimumtabel van de lessen voor de h.b.s. A, 175; 1 omslag
          - Stukken betreffende totstandkoming van het KB van 22 augustus 1928, Stbl.nr. 343, met de bepaling dat de tabel buiten beschouwing kan blijven bij de vaststellling van het leerplan van de hoogste klasse van de hogereburgerscholen A voor de cursus 1928/1929, 176; 1 omslag
          - Stukken betreffende wijziging van de cursusduur ten behoeve van de r.k. handelsavondschool te Rotterdam, 1929-1930; 177; 1 omslag
          - Stukken betreffende totstandkoming van het KB van 13 november 1934 tot vaststelling van de tabellen voor h.b.s.-en met vier- en vijfjarige cursussen, 1932-1934; 178; 1 omslag
          - Stukken betreffende totstandkoming van het KB van 25 mei 1934, Stbl.nr. 268, tot wijziging van het KB van 16 juni 1920, Stbl.nr. 299, met betrekking tot de vaststelling van een algemeen leerplan voor hogereburgerscholen met vijfjarige cursus, 179; 1 omslag
          - Stukken betreffende totstandkoming van de Koninklijke besluiten van 17 november 1934, Stbl.nrs. 591 en 592, inzake aanvullingen van de leerplannen voor gymnasia en hogereburgerscholen, 180; 1 omslag
          - Stukken betreffende beantwoording van vragen van het Tweede Kamerlid, dhr. Suring, betreffende Bijbelse geschiedenis op scholen, 1936; 181; 1 omslag
          - Stukken betreffende totstandkoming van het KB van 29 december 1936 betreffende wijziging van de Koninklijke besluiten van 17 november 1934, Stbl.nrs. 591 en 592, met betrekking tot de schrijfwijze van de Nederlandse taal in de leerplannen voor gymnasia en hogereburgerscholen, 1936-1937; 182; 1 omslag
          - Stukken betreffende totstandkoming van het KB van 27 mei 1937 tot vaststelling van de tabellen voor de hogereburgerscholen met vier- en vijfjarige cursus, 183; 1 omslag
          - Stukken betreffende totstandkoming van de Koninklijke besluiten tot vaststelling van een algemeen leerplan voor de hogereburgerscholen A en B, 1937; 184; 1 omslag
          - Stukken betreffende totstandkoming van een ontwerp voor een Koninklijk besluit tot vaststelling van een leerplan voor de openbare hogereburgerscholen met zesjarige cursus B voor meisjes, 1937-1938; 185; 1 omslag
          - Stukken betreffende behandeling van de bezwaren tegen het algemeen leerplan van hogereburgerscholen zoals vastgesteld bij KB van 27 mei 1937, Stbl.nr. 363, 1937-1940; 186; 1 omslag
          - Stukken betreffende totstandkoming van het KB van 9 maart 1933, Stbl.nr. 364, tot wijziging van tabel D voor de h.b.s. A vastgesteld bij KB van 9 maart 1938, Stbl.nr. 362, 187; 1 omslag
          - Stukken betreffende aanwijzing van een afdeling gymnasium bij KB van 8 februari 1940 en aanwijzing van de afdelingen h.b.s. A en B bij beschikking van 23 februari 1940 aan het Prinses Beatrix Lyceum te Flims (Zwitserland), 1939-1940; 188; 1 omslag
          - Stukken betreffende totstandkoming van het besluit van de secretaris-generaal van Opvoeding, Wetenschap en Cultuurbescherming van 2 juli 1941, no. 162, tot intrekking en vervanging van lessentabellen vastgesteld bij verschillende Koninklijke besluiten voor de openbare en bijzondere hogereburgerscholen, 1940-1941; 189; 1 omslag
          - Stukken betreffende verlenging van de overeenkomst tussen de staat en de gemeente Meppel inzake oprichting en instandhouding van de literair-economische afdeling van de r.h.b.s. te Meppel, 1940-1950; 190; 1 omslag
          - Stukken betreffende totstandkoming van het besluit van de secretaris-generaal van Opvoeding, Wetenschap en Cultuurbescherming van 7 juli 1941, no. 129, tot wijziging van de tabellen van verplichte lesuren voor handelsscholen met vijf-, vier- en driejarige cursus, 191; 1 omslag
          - Stukken betreffende oprichting van v.h.m.o.-scholen voor Joodse leerlingen, 1941; 192; 1 omslag
          - Stukken betreffende totstandkoming van het besluit van de secretaris-generaal van Opvoeding, Wetenschap en Cultuurbescherming van 21 juli 1941, no. 173, tot wijziging van de minimumtabel voor de bijzondere gymnasia, 193; 1 omslag
          - Stukken betreffende totstandkoming van het besluit van de secretaris-generaal van Opvoeding, Wetenschap en Cultuurbescherming van 27 januari 1942, no. 15, tot vaststelling van nieuwe minimum-tabellen voor de bijzondere hogereburgerscholen met vierjarige cursus, 1941-1942; 194; 1 omslag
          - Stukken betreffende wijziging van de H.O.-wet, het leerplan voor de openbare gymnasia en het leerplan voor openbare gymnasia en hogereburgerscholen met gemeenschappelijke onderbouw (lycea) met betrekking tot het onderwijs in de Hebreeuwse taal, ingaande 1 september 1943, 1942-1943; 195; 1 omslag
          - Stukken betreffende vorming van een voorbereidende klas aan de r.h.b.s. te Tiel, 1944; 196; 1 omslag
          - Stukken betreffende totstandkoming van de ministeriële beschikking van 7 augustus 1945, no. 5200, tot wijziging van de tabellen van verplichte lesuren voor handelsscholen met vijf-, vier- en drie-jarige cursus, 197; 1 omslag
          - Stukken betreffende totstandkoming van de ministeriële beschikking van 7 augustus 1945, nr. 5201, tot wijziging van de tabel vermeld onder C leerplan, van de beschikking van 22 februari 1935, stct. no. 38, met betrekking tot het erkennen van middelbare meisjesscholen, 198; 1 omslag
          - Stukken betreffende totstandkoming van het KB van 17 juni 1949, Stbl.nr. J 256, houdende voorschriften ter uitvoering van artikel 18c van de M.O.-wet, 199; 1 omslag
          - Stukken betreffende goedkeuring van het verzoek van de rector van het Openbaar Lyceum te Oostburg inzake vorming van een voorbereidende klas, 1949; 200; 1 omslag
          - Stukken betreffende oprichting van afdelingen m.m.s. bij de rijkshogereburgerscholen, 1949-1951; 201; 1 omslag
          - Stukken betreffende vorming van een voorbereidende klasse aan het Openbaar Lyceum te Heerenveen, 1950; 202; 1 omslag
          - Stukken betreffende vaststelling en wijziging van leerplannen voor de openbare gymnasia en de hogereburgerscholen A en B, 1951-1959; 203; 1 omslag
          - Stukken betreffende totstandkoming van het besluit houdende voorschriften met betrekking tot het aantal lessen, te geven aan de openbare handelsavondscholen met drie- en vijfjarige cursus, 1955; 204; 1 omslag
          - Stukken betreffende toewijzing van talenpraktica aan scholen voor v.w.o., h.a.v.o. en/of m.a.v.o., 1961-1970; 205; 1 pak
          - Stukken betreffende inpassing van bestaande v.h.m.o.-scholen in de W.V.O., 1963-1967; 206; 1 omslag
        - Examens, 2.1.3.4.3
          - Stukken betreffende totstandkoming van de aanvulling van Koninklijke besluiten tot verlening van gedeeltelijke vrijstelling van in 1919 af te nemen examens voor hen die onder de wapenen zijn of waren, 1918-1919; 207; 1 omslag
          - Stukken betreffende beantwoording van de vragen van Tweede Kamerlid, dhr. Buisonje, inzake verlichting van de examens in verband met de Spaanse griep, 1918-1919; 208; 1 omslag
          - Stukken betreffende totstandkoming, wijziging en toepassing van eindexamenreglementen en programma's, 1919-1973; 209-223; 13 pakken en 2 omslagen
            - Algemeen, 1938-1947, 209; 1 omslag
            - Algemeen. 1960-1963, 210
            - Algemeen. 1964-1972, 211
            - Gymnasia. 1928-1949, 212
            - Gymnasia. 1951-1960, 213
            - Gymnasia. 1961-1969, 214
            - Handelsscholen. 1946-1973, 215
            - h.b.s. A en B. 1919-1933, 216
            - h.b.s. A en B. 1933-1949, 217
            - h.b.s. A en B. 1950-1961, 218
            - h.b.s. A en B. 1962-1964, 219
            - m.a.v.o./h.a.v.o./v.w.o.. 1965-1969, 220
            - m.a.v.o./h.a.v.o./v.w.o.. 1968-1972, 221
            - m.a.v.o./h.a.v.o./v.w.o.. 1969-1972, 222
            - m.m.s., 1948-1960, 223; 1 omslag
          - Stukken betreffende totstandkoming van ministeriële beschikkingen tot wijziging van het reglement op het eindexamen van de hogere handelscholen, 1920-1924; 224; 1 omslag
          - Stukken betreffende totstandkoming van de Koninklijke besluiten tot vaststelling, wijziging en aanvulling van het reglement en het programma voor staatsexamens, 1920-1938; 225; 1 pak
          - Stukken betreffende totstandkoming van het KB van 25 augustus 1922, Stbl.nr. 1922, tot wijziging van het programma voor de eindexamens handelswetenschappen, 226; 1 omslag
          - Stukken betreffende totstandkoming van het KB van 28 april 1924, Stbl.nr. 212, tot intrekking van het KB van 2 november 1916, Stbl.nr. 491, en tot regeling van de omvang van het examen voor de akte van bekwaamheid tot het geven van lager huis- en schoolonderwijs in handelskennis, 1923-1924; 227; 1 omslag
          - Stukken betreffende totstandkoming en wijziging van het Koninklijk besluit tot regeling van de omvang van de examens ter verkrijging van de akten van bekwaamheid tot het geven van lager onderwijs (l.o.-akten) in de vakken Frans, Duits, Engels, wiskunde en gymnastiek, 1923-1926; 228; 1 omslag